臺灣高雄地方法院民事裁定　　　　　　111年度雄補字第240號
原　　　告　匯豐汽車股份有限公司

法定代理人　陳昭文　


上列原告與被告姜賢民、李美珍間請求塗銷信託等事件，本院裁
定如下：
    主  文
原告應於本裁定送達後7 日內補繳裁判費新臺幣（下同）8,260
元，並補正如理由欄第二項所示事項，逾期未補正或補正不完全
，即駁回本件訴訟。
    理  由
一、按核定訴訟標的之價額，以起訴時之交易價額為準；無交易
    價額者，以原告就訴訟標的所有之利益為準。以一訴主張數
    項標的者，其價額合併計算之。民事訴訟法第77條之1 第2
    項、第77條之2 第1 項前段定有明文。次按債權人主張債務
    人詐害其債權，依民法第244 條規定提起撤銷詐害行為之訴
    者，債權人行使撤銷權之目的，在使其債權獲得清償，故應
    以債權人因撤銷權之行使所受利益為準，原則上以債權人主
    張之債權額，計算其訴訟標的價額；如被撤銷法律行為標的
    之價額低於債權人主張之債權額時，則以該被撤銷法律行為
    標的之價額計算（最高法院97年度第1 次民事庭會議決議、
    最高法院99年度台抗字第222 號裁判意旨參照），而債權人
    提起撤銷詐害訴訟，訴訟標的價額應併計至起訴時止之利息
    及違約金。亦有臺灣高等法院暨所屬法院109 年法律座談會
    民事類提案第17號研討結果足參。
二、經查，本件訴之聲明第1 項請求被告二人將高雄市○○區○
    ○段0000地號土地及其上同段692 建號建物（下合稱系爭房
    地）信託之債權行為及所有權移轉登記之物權行為予以撤銷
    ，並塗銷以信託為登記原因所為之所有權移轉登記，回復為
    被告姜賢民所有；訴之聲明第2 項請求被告二人塗銷系爭房
    地上擔保債權總金額1,500 萬元之最高限額抵押權。而本件
    原告主張其被告之債權額為75萬9,189 元【計算式：本金37
    3,809 元＋利息385,380 元（104 年3 月26日起至111 年1
    月26日起訴時之利息：373,809 元×15.07 ％×〔6+281/36
    5+26/365〕＝385,380 元，元以下四捨五入）＝759,189 元
    】，低於系爭房地之價額，故本件訴訟標的價額核定為75萬
    9,189 元，應徵第一審裁判費8,260 元；又原告亦有提出土
    地及建物登記第一類謄本，以供調查證據之必要。茲命原告
    於收受本裁定送達後7 日內，具狀補正如主文所示之事項，
    逾期未補正或補正未完全，即駁回其訴，特此裁定。
三、依民事訴訟法第249條第1項但書、第249條第2項第1款，裁
    定如主文。
中    華    民    國   111    年    2     月    16    日
                  高雄簡易庭  法      官  林綉君
以上正本係照原本作成。
如不服本裁定關於核定訴訟標的價額部分，應於送達後10日內向
本院提出抗告狀，並繳納抗告費新臺幣1,000 元；其餘關於命補
繳裁判費部分，不得抗告。
中    華    民    國   111    年    2     月    16    日
                              書  記  官  羅崔萍